【裁判字號】    99,上易,272
【裁判日期】    990819
【裁判案由】    竊盜
【裁判全文】
臺灣高等法院臺中分院刑事判決         99年度上易字第272號
上  訴  人  臺灣臺中地方法院檢察署檢察官
上  訴  人
即  被  告  甲○○
選任辯護人  郭隆偉律師
上  訴  人
即  被  告  楊錦標
上列上訴人因被告竊盜案件，不服臺灣臺中地方法院98年度訴字
第3147號中華民國98年10月30日、98年12月29日第一審判決（起
訴案號：臺灣臺中地方法院檢察署97年度偵字第27111、28787號
、98年度偵字第1762、2711、2739、3881、8013號），提起上訴
，本院判決如下：
    主  文
上訴駁回。
甲○○主刑部分應執行有期徒刑貳年貳月。
    事  實
一、甲○○前因竊盜案件，經臺灣臺中地方法院以94年度中簡字
    第1406號簡易判決判處有期徒刑4月確定，嗣於94年7月26日
    易科罰金執行完畢。
二、楊錦標單獨基於意圖為自己不法所有之犯意，於附表一編號
    1.所示時間、地點，見駕駛自小客車之車主江榮宏因酒醉之
    故，而將所駕駛之車輛停放路旁，人在車內睡覺，即趁機徒
    手竊取江榮宏放在車內之財物得逞（詳細竊盜時間、地點、
    行為如附表一編號1.所載）。
三、甲○○單獨基於意圖為自己不法所有之犯意，於附表一編號
    2.所示時間、地點，見駕駛自小客車之車主丙○○因酒醉之
    故，而將所駕駛之車輛停放路旁，人在車內睡覺，甲○○即
    將自己駕駛之車輛停放在丙○○之上開自用小客車後方，徒
    手開啟丙○○之自用小客車車門，竊取其戴在手上之勞力士
    手錶1支得逞（詳細竊盜時間、地點、行為如附表一編號 2.
    所載）。
四、楊錦標分別與胡詔國、林瑞國、賴明山（胡詔國、林瑞國、
    賴明山部分業經臺灣臺中地方法院判決確定）間，竟各基於
    意圖為自己不法所有之犯意聯絡及行為分擔，各自於如附表
    二編號1.2.4.5.7.所示日期之夜間駕車外出，倘有人發現駕
    駛自小客車之車主因酒醉或疲勞之故，而將所駕駛之車輛停
    放路旁，人在車內睡覺之情形，即認有機可趁，而以電話相
    互通報，電話中並以「找花」等暗語聯繫，待所聯繫之共犯
    到場後，即共同或推由其中一人著手翻找財物，以此方式徒
    手竊取各車主放在車內或身上之財物（詳細竊盜時間、地點
    、行為及被害人均如附表二編號2.4.5.7.所載）。其中楊錦
    標與胡詔國共同竊取如附表二編號1.所示車主陳建宏之財物
    得逞；楊錦標與林瑞國共同竊取如附表二編號2.4.號所示車
    主蕭榮憲、紀大富之財物得逞。至楊錦標與賴明山共同竊取
    如附表二編號5.所示車主高珂之財物時，因高珂醒來而未遂
    ，及渠等共同竊取附表二編號7.所示車主管于茜之財物時，
    因為警當場查獲而未遂。
五、甲○○與蕭東廠（業經臺灣臺中地方法院判決確定）間，竟
    基於意圖為自己不法所有之犯意聯絡及行為分擔，共同為下
    列竊盜行為：
  (一)甲○○與蕭東廠於如附表二編號3.所示時間，分別駕車外出
    尋覓有無駕駛自小客車之人因酒醉或疲勞之故，而將所駕駛
    之車輛停放路旁，人在車內睡覺可供偷竊之機會時，因蕭東
    廠駕車行經臺中市○○○路附近某處， 見駕駛車號H4-0771
    號自用小客車之張智荃因酒醉而將所駕駛之車輛停放在上址
    路旁，人在車內休息，認為有機可趁，乃停車欲對之行竊，
    適甲○○亦駕車行經該處，見蕭東廠已下車，乃基於共同犯
    意聯絡，將其所駕車輛停放一旁，下車與蕭東廠會合後，一
    同走至張智荃停車處，推由甲○○下手竊盜，蕭東廠在旁把
    風之方式，共同竊盜張智荃所有如附表二編號3.所示之財物
    得逞。
  (二)蕭東廠於97年11月15日上午零時許，駕車搭載甲○○自臺中
    市南下前往嘉義市區道路尋找行竊目標，渠等於同日凌晨 3
    時許（起訴書附表「犯罪行為」欄誤為97年10月31日凌晨 2
    時許），行經嘉義市○○路與友愛路口時，見駕駛車號8979
    -JB 號自用小客車之張啟祥，因酒醉而將所駕駛之車輛停放
    上址路旁，人在車內睡覺，認為有機可趁，蕭東廠即將所駕
    車輛停放一旁，與甲○○一同下車走至張啟祥停車處，推由
    甲○○下手行竊，蕭東廠在旁把風之方式，共同竊取張啟祥
    所有如附表二編號6.所示之財物得逞。
六、楊錦標、甲○○、胡詔國與劉清泉（劉清泉部分業經臺灣臺
    中地方法院判決確定）間，楊錦標、甲○○與蕭東廠、謝明
    川（謝明川部分業經臺灣臺中地方法院判決確定）間，楊錦
    標、甲○○與謝明川間，竟各基於意圖為自己不法所有之犯
    意聯絡及行為分擔，分別於如附表三所示日期之夜間駕車外
    出，倘有人發現駕駛自小客車之車主因酒醉之故，而將所駕
    駛之車輛停放路旁，人在車內睡覺之情形，即以電話相互通
    報，電話中並以「找花」等暗語聯繫，待所聯繫之共犯到場
    後，即共同或推由其中一人著手翻找財物，以此方式徒手竊
    取各該車主放在車內或身上之財物（詳細竊盜時間、地點、
    行為及被害人均如附表三所載）。其中楊錦標、甲○○、謝
    明川、蕭東廠4 人共同竊取如附表三編號2.所示車主賴培元
    之財物得逞；楊錦標、甲○○、謝明川3 人共同竊取如附表
    三編號3.所示車主邱俊傑之財物得逞。至楊錦標、胡詔國、
    劉清泉、甲○○4 人共同竊取如附表三編號1.所示車主褚明
    裕之財物時，因未取得任何財物而未遂。
七、案經臺北市政府警察局、臺中縣警察局移送暨臺北縣政府警
    察局樹林分局報請臺灣臺中地方法院檢察署檢察官偵查起訴
    。
    理  由
壹、證據能力部分：
    按被告以外之人於審判外之陳述，雖不符刑事訴訟法第 159
    條之1至第159條之4等前4條之規定，而經當事人於審判程序
    同意作為證據，法院審酌該言詞陳述或書面陳述作成時之情
    況，認為適當者，亦得為證據。當事人、代理人或辯護人於
    法院調查證據時，知有第159條第1項不得為證據之情形，而
    未於言詞辯論終結前聲明異議者，視為有前項之同意，刑事
    訴訟法第159條之5定有明文。立法意旨在於傳聞證據未經當
    事人之反對詰問予以核實，原則上先予排除。惟若當事人已
    放棄反對詰問權，於審判程序中表明同意該等傳聞證據可作
    為證據；或於言詞辯論終結前未聲明異議，基於尊重當事人
    對傳聞證據之處分權，及證據資料愈豐富，愈有助於真實發
    見之理念，且強化言詞辯論主義，使訴訟程序得以順暢進行
    ，上開傳聞證據亦均具有證據能力。查，本案下列所援引之
    全部卷證資料，檢察官、上訴人即被告（下稱被告）楊錦標
    、甲○○及辯護人於本案辯論終結前均不爭執其證據能力，
    本院審酌各該證據作成時之情況，並無不法取得之情形，認
    亦適合作為本案之證據，揆諸上開說明，各該證據均有證據
    能力。
貳、實體部分：
一、訊據被告楊錦標對於附表一編號1.、附表二編號1.2.4.5.7.
    、附表三編號1.2.所示之犯行，訊據被告甲○○對於附表三
    編號2.所示之犯行均坦承不諱，核與證人即共犯胡詔國、林
    瑞國、賴明山、劉清泉、謝明川、蕭東廠於警詢、偵訊、原
    審及本院審理時陳述相符，並據證人即被害人江榮宏、陳建
    宏、蕭榮憲、紀大富、高珂、管于茜、褚明裕、賴培元於警
    詢時陳述渠等遭竊之情節明確，此外，復有被害人江榮宏提
    出之筆記型電腦個人資料存根聯、被害人江榮宏領回筆記型
    電腦後出具之贓物認領保管單（見警卷四第285-286 頁）、
    被害人高珂遭竊現場之蒐證照片2幀（見警卷四第328頁）、
    警方針對此件被害人褚明裕遭竊案所跟監蒐證之照片7 幀（
    見警卷一第355-359 頁）、楊錦標與胡詔國通話之雙向通聯
    紀錄、監聽譯文各1 份在卷可佐。是被告楊錦標、甲○○就
    所涉上揭竊盜犯行之任意性自白，核與事實相符，均堪採信
    。
二、訊據被告甲○○矢口否認涉有附表一編號2.、附表二編號3.
    6.、附表三編號1.所載犯行，辯稱：伊未並竊取被害人丙○
    ○之勞力士錶，也未曾與蕭東廠一起竊取被害人張智荃、張
    啟祥之財物；至於被害人褚明裕部分，伊僅係開車經過，並
    沒有與楊錦標等人一起參與犯罪云云。惟查：
  (一)附表一編號2.所示部分，業據被害人丙○○於警詢、偵訊時
    證述明確，並監視錄影器攝錄內容翻拍照片在卷可稽。觀諸
    前述監視錄影器攝錄內容翻拍照片，被害人丙○○遭竊盜手
    錶前之95年6月24日凌晨2時19分許，即見有車牌號碼B9-836
    6 號白色自小客車行駛至被害人丙○○停車處之對向車道，
    而約5分鐘後即於凌晨2時24分54秒之攝影內容，即可看到該
    白色自小客車業已停放在被害人丙○○之車輛後方空位內，
    該車駕駛人則下車站在被害人丙○○之車輛駕駛座旁，探身
    傾入該車內之畫面，約5分鐘後之同日凌晨2時29分29秒許之
    攝影內容， 又攝得上述之人駕駛該車號B9-8366號自小客車
    離開之畫面乙節， 亦有上開監視錄影器攝錄內容翻拍照片4
    幀在卷可佐（見警卷四第267-268頁），顯見於95年6月24日
    凌晨2時24分許至29分許之期間內，該駕駛車號B9-8366號白
    色自小客車之人確有站在被害人丙○○之車旁竊盜財物之事
    實無疑。 又上開車號B9-8366號自小客車確為被告甲○○所
    有之車輛乙節，復有該車號之車籍作業系統—查詢認可資料
    1份在卷可參（見警卷四第271頁），而被告於原審及本院審
    理中並不否認其有於上揭時地開車停在被害人丙○○之車輛
    後方之事實存在。從而，綜合上開監視錄影內容、被害人丙
    ○○於警詢、偵訊中陳述遭竊盜之時間、地點、遭竊財物內
    容，及被告甲○○於被害人丙○○遭竊時確實在場及其後有
    典當勞力士錶之行為等節，足堪認定被告甲○○即為竊盜被
    害人丙○○財物之人甚明。被告甲○○否認犯行，要屬事後
    卸責之詞，不足採信。至卷附收當物品資料─查詢（見警卷
    四第269頁），雖有被告甲○○典當鐘錶之紀錄， 然經本院
    向臺中縣警察局太平分局查詢結果，該典當紀錄係被告於82
    年7月21日前臺北市萬華區民安當鋪典當勞力士手錶2只（錶
    身號碼：0000000、0000000）， 此有該局99年5月14日中縣
    太警偵字第0990008672號函在卷可佐（見本院卷第92頁），
    顯然上揭收當物品資料─查詢與本案無關，自難據為不利於
    被告甲○○之認定，附此敘明。
  (二)被告甲○○涉有附表二編號3.6.所示犯行之事實，業據證人
    即共犯蕭東廠原審審理時具結證稱：「（你於97年10月31日
    是否有前往臺中市○○○路附近竊取被害人張智荃的財物？
    ）有。（當時你是跟誰共犯，當時情形如何？）我是跟甲○
    ○去，當時是我們各自開車前往，我先發現這位被害人，我
    在車旁查看被害人情形，甲○○也開車過來，由我把風，甲
    ○○下手，被害人的駕駛座車窗搖下來一半，甲○○打開車
    門，偷車內的東西，我們沒有攜帶任何工具。（你如何記得
    本件是和甲○○所犯？）我那陣子常跟甲○○聯絡，因為我
    自己不敢下手，所以如果看到可以偷的被害人，我就會等到
    甲○○過來時，再一起偷，本件是我在查看被害人時，甲○
    ○就自己過來了，不是我打電話叫他過來。（你在97年11月
    15日凌晨3 時在嘉義市○○路○○路口，有無竊取被害人張
    啟祥之財物？）有，當時是跟甲○○相約去嘉義看看有沒有
    被害人可以偷，因為那時候臺中市不好下手，而我們到嘉義
    市以後，有看到被害人張啟祥的車窗全部搖下來，手機放在
    副駕駛座，被害人在睡覺，甲○○伸手去拿被害人的手機，
    我在旁把風，這次是我開車搭載甲○○去嘉義，偷完之後沒
    有發現其他可以偷的對象，我們就回台中了，我們在嘉義只
    有偷這件而已。（你97年10月31日所犯崇德二路那件，是與
    甲○○怎麼聯絡？）這件我與甲○○沒有先聯絡，是剛好我
    與甲○○在『找花』（台語），也就是在找可以下手的被害
    人時遇上的。（你稱97年10月31日那件是由甲○○下手，你
    有無對甲○○做什麼指示？）是不用指示，甲○○過來時，
    我站在被害人車後約距離差不多有兩百公尺處，甲○○開車
    過來時，有看到我站在那裡，附近大概停放7、8輛車，其中
    只有被害人張智荃的車子有開大燈，窗戶又搖下一半，人又
    躺著，甲○○就知道我的目標是要偷張智荃這輛車，甲○○
    將車停在我旁邊，在跟我一起走過去被害人的車旁竊取被害
    人財物，我沒有對甲○○做什麼指示，我就自己在旁邊把風
    ，甲○○就自己下手去偷。‧‧‧（上開竊案你偷到什麼？
    ）我記得偷到一支手機及9000元。（上開竊案你分到什麼？
    ）我分到4500元現金，手機我拿去變賣，甲○○分4500元現
    金，手機變賣了1000元，我分500元給甲○○。（ 97年11月
    15日凌晨你與甲○○相約去嘉義？）我們是在前一天晚上11
    點後就出發，我與甲○○是在大里市仁愛醫院碰面，由我開
    車載甲○○去嘉義。‧‧‧（嘉義案件所竊財物如何分配？
    ）兩支手機我拿去變賣，印象中沒有看到錢，手機變賣的錢
    我分900元給甲○○。」（見原審卷(二)第131-132頁）、於本
    院99年7月6日審理時具結證稱：「原審判決書附表二編號3.
    7.這兩件是否都是你做的？）有。（當時跟誰一起做的？）
    甲○○。（97年10月31日這件怎麼做的？）我開車先看到被
    害人酒醉在車上，甲○○剛好開車經過，我們一起過去看。
    （你們下車去做什麼？）偷竊。（兩個人是否都有下手？）
    我把風，甲○○下手。（附表二編號7.《即本件判決附表二
    編號6.部分》這件呢？）我開車載甲○○到嘉義市，邊繞邊
    看有沒有酒醉在車內的，就看到這件。（這件怎麼下手的？
    ）甲○○下手，我旁邊把風。」，揆諸證人蕭東廠上開證述
    關於竊盜之共犯之姓名及雙方之分工情形、竊盜過程等情，
    核與其於警詢中就此部分之陳述內容並無二致，自堪採信，
    並經證人即被害人張智荃、張啟祥於警詢中分別陳述渠等遭
    竊盜之情節在卷。此外，復有被害人張智荃所提行動電話包
    裝盒影本及其領回行動電話後出具之贓物認領保管單、遭竊
    手機之雙向通聯記錄各1份（見警卷四第316-318頁）、被害
    人張啟祥所提行動電話包裝盒影本及其出具之贓物認領保管
    單各1紙、遭竊手機之雙向通聯記錄1份（見警卷四第332-33
    7頁）等證據在卷可稽。 雖證人蕭東廠於警詢中證稱其竊盜
    被害人張智荃之現金9千元後分得1千元云云，而於原審審理
    中係稱伊分得4,500元云云，其後供述不一。 惟本院審酌證
    人蕭東廠就此2件竊盜犯行均已坦承其涉案之情節綦詳， 顯
    見證人蕭東廠並無逃避卸責之情狀存在，而其自承與被告甲
    ○○間並無任何仇恨怨隙，況其縱係誣指被告甲○○共犯本
    件犯罪，對於其所犯本件罪名之成立及受宣告之刑度高低要
    無影響，衡情其並無甘冒偽證重責，刻意設詞誣陷被告甲○
    ○之理，是本院認為證人蕭東廠上揭證述內容，應非子虛，
    尚值採信。綜上所述，被告甲○○涉有附表二編號3.6.所示
    之犯行，堪可認定，其就此部分之辯解，係屬事後卸責之詞
    ，不足採信。
  (三)被告甲○○涉有附表三編號1.所示犯行之事實，業有：
  1.證人即共犯楊錦標於97年11月19日警詢時稱：「（警方所出
    示之電話譯文中，97年10月3日5時29分58秒，你持用000000
    0000（A）電話門號撥打胡詔國之男子持用0000000000（B）
    ，譯文略以：『A：河南跟西屯路這1台你有看嗎？ B：沒有
    。 A：快過來，我在這邊。」，係指何意，你做何解釋？）
    當時我有叫胡詔國、劉清泉、甲○○一起到河南路西屯路口
    ，欲洗劫2 個酒醉在車上休息之男子，結果對面早餐店一直
    觀望，所以最後沒做。」（見警卷四第85頁）、於97年12月
    25日警詢時稱：「（你於第一次警詢筆錄中指稱：於97年10
    月3日5時30分許在臺中市○○路與西屯路口，發現有2 名酒
    醉在車上睡覺休息之被害人，並通知胡詔國、劉清泉、甲○
    ○等人一起到場作案，你們幾人有無下手洗劫該2 名被害人
    財物？如何分工、分贓？）無動手。（據你供稱你們幾人並
    未洗劫該車2 名被害人財物，經警方提示蒐證照片發現劉清
    泉等人，曾將手伸入被害人所駕駛汽車車內，你有何說明？
    ）劉清泉有把手伸進車內看該2人反應，。因該2人有反應所
    以並未下手劫。」（見警卷四第63頁）、於原審98年12月 1
    日審理時具結證稱：「（97年10月3 日凌晨有無去臺中市○
    ○路○段與河南路口竊取褚明裕所駕駛的車號 6157-TN的自
    小客車？）有，但沒有偷到東西。（這件幾個人前往？）我
    、胡詔國、劉清泉、甲○○有去，甲○○開車經過現場時，
    我與胡詔國、劉清泉3人都在現場， 甲○○將車停在旁邊跟
    我們談話，由劉清泉、胡詔國、我先後看一下被害人車輛情
    況，甲○○沒有下車，後來我們4人就離開了。（ 甲○○車
    停在哪裡？）甲○○的車就停在被害人車輛旁併排停放。（
    你們4人當時是一起離開的嗎？）是，我們4人各自有開車，
    就各別開車離開。（為何胡詔國在 98年1月13日偵訊中說他
    不想做，所以跟甲○○先離開現場，而你跟劉清泉還在現場
    ，與你所述不同，有何意見？）因為我與劉清泉車子停的比
    較遠，而甲○○的車子就停在被害人的車旁，所以甲○○車
    子一開就走，而胡詔國停在後面，跟我停車位置不同，所以
    胡詔國說我跟劉清泉在現場，應該是指我跟劉清泉離開被害
    人車旁之後，走到後面聊天的情形。‧‧‧（綽號「豐原」
    是誰？）胡詔國。（97年10月3日上午5時29分是否有找胡詔
    國去河南路、西屯路口竊取被害人褚明裕的財物？）是，我
    打電話找胡詔國過來，劉清泉是剛好打電話給我，我告知劉
    清泉、他才過來，甲○○也是自己開車過來現場。（警卷一
    第355頁照片，探身進入6157-TN自小客車車窗的男子是誰？
    ）是劉清泉在拿手電筒在照被害人是否清醒，並查看車內有
    無財物可偷。（劉清泉身旁探身入另一輛自小客車的人是誰
    ？）是我，那輛車是甲○○的車，他當時是坐駕駛座，我當
    時在跟甲○○講話。（同卷第356頁照片有3名男子站立的男
    子是誰？另2人是誰？）站立的男子是劉清泉，另2名男子是
    我跟胡詔國，我還維持上一張照片所拍所探身進入甲○○車
    內的姿勢，胡詔國湊過來我身旁。」等語（原審卷二第101-
    102頁）。
  2.證人即共犯胡詔國於98年1 月12日警詢時稱：「（據楊錦標
    指稱：於97年10月3日5時29分58秒，在臺中市○○路跟西屯
    路口，發現有酒醉在車內睡覺被害人，並通知你及劉清泉、
    甲○○等人到場，是否屬實？）確實屬實。（你們幾人到場
    後，是否有動手洗劫該部車上之被害人財物？如何分工、分
    贓？）沒有。（經警方提示蒐證照片發現你們幾人將手伸入
    被害人所駕汽車車內翻動物碞，你做何說明解釋？）我沒有
    動手，是劉清泉動手翻動該車車內物品的。（你們將手伸入
    該車內，拿取何物？）我不清楚，當時我跟甲○○講該案我
    不想做，隨即甲○○駕車載我離去。‧‧‧我第一次單獨前
    往查看該車時，就已發現該車車內非常凌亂，隨後我就走到
    對面車道等甲○○開車回來，後來劉清泉開車到場，恰好甲
    ○○也開車回來，並將車子停在被害人所駕駛車子旁邊，此
    時我並與劉清泉、楊錦標等3 人走到甲○○車子副駕駛座旁
    邊與他講話後隨即離開，因我背對劉清泉與甲○○對話，因
    此並不清楚也沒看見劉清泉有將手伸入被害人車內翻動物品
    。」（見警卷四第230-231頁）、於98年1月13日偵訊時稱：
    「（97年10月3日凌晨5時29分你是否跟楊錦標、劉清泉、甲
    ○○一起到台中市○○路與西屯路口要洗劫醉倒車內被害人
    ？）是楊錦標打電話給我叫我過去，但我們沒有動手拿東西
    ，我看看後跟楊錦標說沒辦法做，因為我不想做，我就跟甲
    ○○離開了，楊錦標及劉清泉還留在現場，他們是否動手我
    不清楚。」（98年度偵字第2711號卷(一)第8頁）、 於原審98
    年12月8日審理時證稱：「（ 在97年10月3日凌晨5時45分你
    是否有去西屯路、河南路口偷被害人褚明裕的財物？）那一
    次有去偷，但是沒有偷到任何財物，該次是楊錦標先打電話
    給我叫我過去，因為我的車子壞掉，我打電話叫甲○○過來
    載我過去現場，甲○○有過來載我，甲○○載我去上開案件
    現場之後，甲○○就開車走掉，我就走過去被害人車旁查看
    一下，劉清泉就開車過來，沒多久，甲○○又開車回來停在
    被害人的車旁，當時我跟劉清泉都站在被害人的車旁‧‧‧
    甲○○停車約15秒，我就坐上甲○○的車走了‧‧‧」（原
    審卷(二)第134頁）。
  3.證人即共犯劉清泉於97年11月17日警詢時稱：「（你於97年
    10月3日凌晨5時45分許與何人至臺中市○○路○段與河南路
    口洗劫被害人6157-TN號自小客車車內被害人財物？ 得逞何
    物品？）是由楊錦標聯絡我，說該處有花《酒醉睡於車上之
    人俗稱花》，我便趕過去，我趕過去見該車門上鎖我打不開
    車門便離去。」（見警卷四第101-102頁）、於 97年12月25
    日警詢時稱：「（你於第一次警詢筆錄中供稱：於97年10月
    3日5時45分許，楊錦標在臺中市○○路與西屯路口，發現有
    2名酒醉在車上睡覺之被害人， 並通知你們幾人一起到場作
    案，是否屬實？）實在。‧‧‧（你們幾人有無下手洗劫該
    2名被害人財物？如何分工、分贓？）我們沒下手‧‧‧ （
    該案是否為你與胡詔國、楊錦標、甲○○等人所為？）我去
    的持候看到他們3個在現場，後來我就走了。」等語（ 見警
    卷四第95-96頁）。
  4.被害人褚明裕、賴錦強於警詢中陳述其遭竊盜但未遭竊走任
    何財物之情節在卷。
  5.警方針對此件被害人褚明裕遭竊案所跟監蒐證之照片7幀 （
    見警卷一第355-359 頁）、證人楊錦標與胡詔國通話之雙向
    通聯紀錄、監聽譯文各1份在卷可佐。
  6.觀諸上開蒐證照片可知， 在警方前後共拍攝7幀蒐證照片之
    內容中，攝得在共犯劉清泉探頭進入被害人褚明裕之車內翻
    找財物時，被告甲○○即駕駛車輛停靠在被害人褚明裕之車
    旁，楊錦標、 胡詔國先後攀靠在一輛車號8N-3163號自小客
    車副駕駛座車門，與車內之人談話之情形，對照證人胡詔國
    、楊錦標於警詢及原審審理中之證述可知 ，該駕駛8N-3163
    號自小客車之人即為被告甲○○無訛，而該車為被告甲○○
    所有乙節，亦有該車之車籍查詢資料1份在卷可參，是以 ，
    被告甲○○於被害人褚明裕遭竊盜之際，確有在場見聞之事
    實甚明。本院審酌胡詔國係經楊錦標以電話通知到場共同竊
    盜之人，倘胡詔國係搭乘被告甲○○所駕駛之自小客車到場
    ，縱被告甲○○在胡詔國下車後，有先開車離去之情形，惟
    被告甲○○復於短時間內開車返回現場，並有將車停靠在被
    害人褚明裕車旁，見聞共犯劉清泉下手翻找被害人車內財物
    之過程，及與楊錦標、胡詔國交談之情形存在，衡情被告甲
    ○○對於楊錦標、胡詔國、劉清泉等人所為係在著手竊盜被
    害人褚明裕之財物乙節，自有認識無疑，況楊錦標、胡詔國
    及劉清泉等人於警詢中始終陳述被告甲○○即為與渠等共同
    犯該件竊盜犯行之共犯之一，嗣於本院審理中，楊錦標仍為
    相同之證述，業如前述，共犯劉清泉則在法官面前陳述：伊
    在起訴書附表6該件（即被害人褚明裕之部分）， 是楊錦標
    打電話給伊叫伊去的，伊記得那次竊盜行為，甲○○有在場
    等語明確（見原審98年11月3日簡式審判筆錄）， 由此顯見
    本件警方拍照蒐證結果，既出現被告甲○○駕車停靠在被害
    人褚明裕之車旁，楊錦標、胡詔國、劉清泉站立在車外，劉
    清泉有從被害人褚明裕之自小客車車窗探身入內察看被害人
    反應及翻找財物之情景，實可認定係因渠等推由劉清泉下手
    翻找財物，甲○○、楊錦標、胡詔國3 人則在旁把風及等候
    竊盜結果所致。況楊錦標、胡詔國、劉清泉及被告甲○○事
    後離開現場之原因，是因經劉清泉察看認為被害人褚明裕尚
    有反應，而又翻找車內財物未果，致渠等未能竊得任何財物
    得逞之故，渠等4人始行離開， 則縱使被告甲○○自始至終
    未下車，亦不得逕依其僅坐在車內與楊錦標、胡詔國交談後
    復行開車離開之外在行為，反推謂其主觀上並無參與該件竊
    盜犯罪之認識及意欲，至為灼然。
  7.另證人楊錦標、胡詔國及共犯劉清泉等人就此件犯行結夥三
    人以上犯竊盜未遂罪乙節，均已分別坦承渠等涉案之情節綦
    詳，此有渠等之上開刑事判決書在卷可參，足認渠等對於各
    自涉案情節並無逃匿卸責之情狀存在，則本院就被告甲○○
    所涉犯行之認定結果，對於渠等前經法院判決之罪名認定及
    刑度高低無何影響，是本院認為渠等並無刻意設詞誣陷被告
    甲○○之理由及必要性，由此足徵證人楊錦標、胡詔國及共
    犯劉清泉等人所為上開關於被告甲○○亦為此件犯行之共犯
    等語，應係事實，均值採信。至證人楊錦標、胡詔國於警詢
    所供述之各共犯到場方式及先後，雖有不一致之處，惟經本
    院審酌渠等之犯罪模式，係由共犯中之一人或數人在深夜凌
    晨時分，駕車在臺中縣市道路來回觀察尋找可供下手竊盜之
    目標，倘若發現有被害人因酒醉而將車停放路旁，人在車內
    休息，認為有機可趁時，該發現之人即撥打電話通知其他共
    犯到場，而其他共犯在受通知之前亦有駕車在臺中縣市道路
    找尋下手目標之行為，加以渠等選擇深夜凌晨時分下手行竊
    ，多係自恃斯時道路上人車稀少，車內之被害人又多半酒醉
    熟睡，渠等此際對被害人實施竊盜行為，實難為人發覺，因
    而渠等更亦放膽而為，縱有在被害人車旁等候共犯前來、觀
    看車內之被害人反應或在共犯到來時，與共犯三兩談話，復
    於竊盜行為結束後，各犯罪之人再各別或一同離開現場等情
    ，亦非不可能。是以，證人楊錦標在通知共犯胡詔國到場後
    ，其餘共犯劉清泉、甲○○究竟如何到場乙節，即非其所關
    心在意者，縱其於審理中所為上開證述，涉及被告甲○○如
    何到場乙節，有與其餘共犯胡詔國、劉清泉之陳述有所歧異
    之處，亦不影響證人楊錦標所為全部證述之完整性及真實性
    ，本院認為證人楊錦標之證述，仍值採信。另共犯劉清泉雖
    於警詢中先後供稱：伊打不開該車門便離去等語，或供稱：
    伊去的時候，楊錦標、胡詔國、甲○○3 人在現場，後來伊
    就走了，當時伊並沒有做等語，然因共犯劉清泉未曾否認其
    有參與該件犯罪之情事，而依證人楊錦標、胡詔國均係證稱
    由共犯劉清泉下手翻找財物等語在卷，此外，依警方拍攝之
    蒐證照片亦可明確看出共犯劉清泉有自被害人褚明裕之車輛
    駕駛座車窗處探身入車內之事實存在，則共犯劉清泉於警詢
    中所為關於自己有無下手之陳述，恐係為減輕自己涉案情節
    而為之避就辯解，雖無可採，然亦無礙於其於警詢中所為其
    他陳述之真實性，本院認為共犯劉清泉之警詢陳述，仍堪採
    信，均併此敘明。
  8.至共犯胡詔國於本院審理中具結證稱伊未告知甲○○至現場
    做何事，共犯劉清泉證稱伊不知當時坐於車內之人係誰，被
    告甲○○確有參與本件犯行，已如前所述，顯見證人胡詔國
    、劉清泉於本院審理中所為證述，係基於迴避、維護被告甲
    ○○所為，致其證述避就不實，本院自不予採信。
  9.從而，依據上開卷證調查結果，本院認為被告甲○○就本件
    結夥三人竊盜被害人褚明裕財物未遂之犯行，確有基於共同
    犯意聯絡及行為分擔，參與其中之事實。至其就此部分之辯
    解，亦屬事後卸責之詞，不足採信。
三、訊據被告楊錦標、甲○○均矢口否認涉有附表三編號3.所示
    犯行，被告楊錦標、蓬生均辯稱未為附表三編號3.所示犯行
    云云。惟查：
  1.上開事實，業據被告楊錦標、甲○○於原審準備程序、審理
    時坦承不諱，且被告楊錦標於97年11月19日警詢時亦供稱：
    「（警方所出示之電話譯文中，97年11月5日5時27分20秒你
    持用0000000000（A）電話門號撥打甲○○持用 0000000000
    （B）電話門號，譯文略以：「A：中港路轉進來太原路啦！
    B ：好。」係指何意，你做何解釋？）當時我跟謝明川與甲
    ○○在太原早餐店前面洗劫2 名不知名酒醉在車內休息之男
    子，當時取得1 支手機‧‧‧」等語（見警卷四第88頁），
    並經證人即共犯謝明川於97年12月25日警詢時稱：「（據楊
    錦標供稱：97年11月5日5時27分許，在臺中市○○路早餐店
    前，與你及甲○○等人共同洗劫2 名不知名酒醉在車內睡覺
    休息之被害人，得手1 支手機後，發現該具手機無價值後，
    又丟還給被害人，是否屬實？）楊錦標有拿取被害人手機，
    但我不知道他是否有將該具手機丟還給被害人，我並不清楚
    。」（見警卷四第144頁）、於98年2月18日偵訊時稱：「（
    編號12那件【即被害人邱俊傑部分】我是有跟甲○○、楊錦
    標一起去，但我沒有犯案，我只去看一下就走了，因為被害
    人已經醒來。」（98年度偵字第3881號卷第13頁）、於本院
    99年7月6日審理時證稱：「（據楊錦標供稱在97年11月5日5
    點27分在太原路，你與甲○○洗劫兩名酒醉在車內睡覺休息
    的被害人，人手一支行動電話手機，沒有價值就還給被害人
    ，你說楊錦標有拿起被害人手機，但我不知道是否有將手機
    還給被害人，我並不清楚，是否都為你所述？內容是否正確
    ？）是，正確。（同日5 點30分在太原路，有一個車子內有
    人在睡覺，你們打開車門洗劫車內財物，拿到手機一支，還
    盜打電話6000元，你說手機我不知道楊錦標是否有丟還給被
    害人，但我並不盜打被害人的電話，是否為你所述？）是。
    ‧‧‧（甲○○、楊錦標是否有偷走行動手機？）我沒有偷
    ，甲○○、楊錦標有沒有偷我不知道。（當天是誰打電話叫
    甲○○出來的？）要問甲○○。（你們去那邊是否想要偷東
    西？）想看看可不可以偷，是楊錦標叫我們去的。（你們是
    否已經看到目標，準備要偷那輛車？）不是偷車。（偷什麼
    ？）偷車內財物。」等語明確，此外，復有被害人邱俊傑於
    警詢中陳述其遭竊盜之情節在卷可稽。
  2.被告楊錦標雖稱其雖有取得被害人邱俊傑之手機，但認無價
    值，遂丟還給被害人云云，然此部分並無證據可資證明，自
    難為有利於被告等人之認定。
  3.綜上所述，依被告楊錦標、甲○○及共犯謝明川上開所述，
    堪認被告楊錦標、甲○○確有為附表三編號3.所示之犯行，
    被告楊錦標、甲○○2人否認犯行，顯屬事後卸責之詞， 殊
    難採信。
四、此外，復有被告楊錦標、甲○○及共犯蕭東廠、胡詔國、劉
    清泉、謝明川等人持用之行動電話門號通訊監察譯文表各 1
    份（見警卷一第285至353頁、警卷二第57至96頁、警卷三第
    168至239頁及警卷四第357至440頁）、通聯調閱查詢單（見
    警卷三第254至261、272、276、280至281頁、警卷四第 444
    -457頁），及有臺北市政府警察局刑事警察大隊搜索扣押筆
    錄暨扣押物品目錄表、現場蒐證照片等證據在卷可參，並有
    被告楊錦標行竊時使用之手電筒1 支及同案被告謝明川行竊
    時使用之手電筒1 支等物可資佐證。綜上卷證調查結果，足
    認被告甲○○、楊錦標分別涉犯如附表一至三所載犯行明確
    ，均堪認定，均應依法論科。
五、新舊法比較：
    查被告甲○○犯附表一編號2.所示行為後，刑法於94年2 月
    2日修正公布，於95年7月1 日施行。按行為後法律有變更者
    ，適用行為時之法律，但行為後之法律有利於行為人者，適
    用最有利於行為人之法律，修正後刑法第2條第1項定有明文
    。刑法第2條本身雖經修正，但刑法第2條既屬適用法律之準
    據法，本身尚無比較新舊法之問題，應一律適用裁判時之修
    正後刑法第2 條規定以決定適用之刑罰法律，核先敘明。又
    以本次刑法修正之比較新舊法，應就罪刑有關之共犯、未遂
    犯、想像競合犯、牽連犯、連續犯、結合犯，以及累犯加重
    、自首減輕暨其他法定加減原因（如身分加減）與加減例等
    一切情形，綜其全部罪刑之結果而為比較，如新舊法處罰之
    輕重相同，即無比較適用之問題，即無刑法第2條第1項之適
    用，應依一般法律適用原則，適用裁判時法（參見最高法院
    95年度第8次、第21次之刑庭會議決議意旨）。經查：
  (一)刑法第320條第1項之規定，於本次刑法修正時雖未併予修正
    ，而無新舊法比較之問題，惟其法定刑除有期徒刑及拘役外
    ，尚有罰金刑，而關於罰金刑部分，刑法第33條第5 款既已
    修正，自有修正前後刑法第33條第5 款比較適用之問題（本
    院暨所屬法院95年12月13日法律座談會刑事類提案第1號 、
    第2號研討結果參照）。茲修正後之刑法第33條第5款已將罰
    金刑之最低額由銀元1元即新臺幣3元， 提高為新臺幣1千元
    ，比較新、舊法結果，自以被告行為時即修正前之刑法第33
    條第5款規定較有利於被告。
  (二)被告行為後，刑法施行法業於95年6月14日增訂公布第1條之
    1，其中第1項規定：「中華民國94年1月7日刑法修正施行後
    ，刑法分則編所定罰金之貨幣單位為新臺幣」， 第2項前段
    明定：「94年1月7日刑法修正時，刑法分則編未修正之條文
    定有罰金者，自94年1月7日刑法修正施行後，就其所定數額
    提高為30倍」，揆諸本條之立法理由說明謂：「‧‧‧考量
    新修正之刑法施行後，不再適用現行法規所定貨幣單位折算
    新臺幣條例，為使罰金數額趨於一致，避免衍生新舊法比較
    適用問題，以緩和實務適用法律之衝擊，於不變動罰金數額
    之前提下，爰為第2 項規定。」可知本條之規定，即在於避
    免就罰金之提高比較新舊法，且依本條規定，將罰金貨幣單
    位改為新臺幣，再予提高30倍，等於依罰金罰鍰提高標準條
    例第1 條前段提高10倍後，折算為新臺幣之金額，故實際上
    並無變更，不在法律變更比較新舊法之列。而法官除有特別
    規定外，應依現時有效法律裁判之原則，逕行適用刑法施行
    法第1條之1第1、2項規定，而不再適用罰金罰鍰提高標準條
    例第1 條前段之規定。則刑法分則編未修正之條文定有罰金
    者（如被告所犯之刑法第320條第1項），自94年1月7日刑法
    修正施行後，應適用刑法施行法第1條之1之規定（本院暨所
    屬法院95年12月13日法律座談會刑事類提案第16、17、18、
    19號研討結果參照）。
  (三)按被告甲○○前揭附表一編號2.所示行為後，刑法第47條關
    於累犯之規定：「受有期徒刑之執行完畢，或受無期徒刑或
    有期徒刑一部之執行而赦免後，5 年以內再犯有期徒刑以上
    之罪者，為累犯，加重本刑至二分之一」，業經修正為同條
    第1項：「受徒刑之執行完畢，或一部之執行而赦免後，5年
    以內故意再犯有期徒刑以上之罪者，為累犯，加重本刑至二
    分之一」，即限制以故意再犯者為限，方成立累犯。而依最
    高法院95年度第8 次刑事庭會議決議，有關累犯部分，新法
    施行前，過失再犯有期徒刑以上之罪，新法施行後，應依新
    法第2條第1項之規定，適用最有利於行為人之法律。是以於
    舊法時故意犯罪，依新、舊法均成立累犯之情形，應係前述
    最高法院決議有意排除適用，即不生新、舊法比較之問題（
    本院暨所屬法院95年12月13日刑事法律座談會刑事類提案第
    8號研討結果參照）。
  (四)按受刑人行為後，民國94年2月2日修正公布之刑法，已自95
    年7月1日起生效施行，刑法第2條第1項規定：「行為後法律
    有變更者，適用行為時之法律。但行為後之法律有利於行為
    人者，適用最有利於行為人之法律。」依刑法第51條定應執
    行刑時，「裁判確定前犯數罪，其中一罪在新法施行前者，
    亦同（即亦應為新舊法比較）。」最高法院95年5月23日第8
    次刑事庭會議決議可資參照。查被告甲○○所犯附表一編號
    2.示犯行之犯罪時間在95年7月1日修正刑法施行前，附表二
    編號3.6.、附表三編號1.2.3.所示犯行之犯罪時間則在95年
    7月1日修正刑法施行後，揆諸首揭說明，即應就定應執行刑
    所適用之法律為新舊法之比較。修正前刑法第51條第5 款規
    定：「宣告多數有期徒刑者，於各刑中之最長期以上，各刑
    合併之刑期以下，定其刑期，但不得逾20年」，而修正後即
    現行刑法第51條第5 款規定：「宣告多數有期徒刑者，於各
    刑中之最長期以上，各刑合併之刑期以下，定其刑期，但不
    得逾30年」。上開新、舊法律之規定經比較結果，現行刑法
    第51條第5款之規定並未較有利於受刑人，則依據刑法第2條
    第1 項前段之規定，本件關於有期徒刑部分，仍應依修正前
    刑法第51條第5款之規定，定應執行刑。
六、論罪科刑部分：
  (一)按刑法第321條第1項第3 款之攜帶兇器竊盜罪，所謂兇器之
    種類並無限制，凡客觀上足對人之生命、身體、安全構成威
    脅，具有危險性之兇器均屬之，且只須行竊時攜帶此種具有
    危險性之兇器為已足，並不以攜帶之初有行兇之意圖為必要
    。查本件被告楊錦標於行竊如附表二編號7.所示被害人管于
    茜財物之際，既由被告楊錦標攜帶T型起子1支前往，預備在
    車門無法打開時用以破壞車門，而該T 型起子為質地堅硬之
    鐵質器具等情，業經被告楊錦標陳明在卷，審酌上開T 型起
    子客觀上足以殺傷人之生命、身體，為具有危險性之兇器，
    是以，被告楊錦標就此部分所為，即有刑法第321條第1項第
    3款所指加重條件之適用。茲分述被告等涉犯之罪名如下：
  1.核被告楊錦標就附表一編號1.、附表二編號1.2.4.號所為，
    均係犯刑法第320條第1項竊盜罪；就附表二編號5.所為，係
    犯刑法第320條第2項、第1 項之竊盜未遂罪；就附表二號7.
    所為，係犯刑法第321條第2項、第1項第3款之攜帶兇器竊盜
    未遂罪；就附表三號2.3.號所為，均係犯刑法第321條第1項
    第4 款結夥三人以上竊盜罪；就附表三編號1.號所為，係犯
    刑法第321條第2項、第1項第4款結夥三人以上竊盜未遂罪。
  2.核被告甲○○就附表一編號2.、附表二編號3.6.所為，均係
    犯刑法第320條第1項之竊盜罪；就附表三編號1.號所為，係
    犯刑法第321條第2項、第1項第4款結夥三人以上竊盜未遂罪
    ；就附表三號2.3.號所為，均係犯刑法第321條第1項第4 款
    結夥三人以上竊盜罪。
  (二)被告楊錦標與共犯胡詔國間就附表二編號1.所載犯行、被告
    楊錦標與共犯林瑞國間就附表二編號2.4.號所載犯行、被告
    楊錦標與共犯賴明山間就附表二編號5.7.號所載犯行，被告
    甲○○與共犯蕭東廠間就共同竊取如附表二編號3.6.號所載
    犯行，被告楊錦標、甲○○與共犯胡詔國、劉清泉間，被告
    楊錦標、甲○○與共犯謝明川、蕭東廠間，被告楊錦標、甲
    ○○與共犯謝明川間，彼此間均有犯意聯絡及行為分擔，渠
    等既共同實行犯罪之行為，各應論以共同正犯。至起訴書雖
    就如附表二編號5.所載該次犯行，認為係被告楊錦標、賴明
    山、甲○○共犯云云，惟查，被害人高珂業於警詢中指稱：
    伊於97年11月12日上午6 時許，因為酒醉將車停放在臺中市
    ○○○路一段128號前睡覺休息，醒來時發現有2名陌生男子
    將手伸進伊的車窗內，動手搜刮伊財物之時，伊剛好驚醒，
    該2名陌生男子即刻逃離等語明確（見警卷四第325-327頁）
    ，核與證人即共犯賴明山於警詢、偵查中所陳：外國人高珂
    該案確是其與楊錦標所犯，當時係其先發現該外國人酒醉於
    車內有機可趁，便打0000000000給同夥楊錦標到現場，由其
    打開未上鎖之車門，楊錦標在旁把風，當欲進入車內取財物
    時，該外國人男子眼睛立刻張開， 其便立即即SRD-733號輕
    機車，楊錦標開他的3H-9980號， 渠等一起逃離現場，所以
    沒偷到東西等語相符（見警卷一第87-94頁）， 被告楊錦標
    、共犯賴明山嗣於原審審理中亦為相同陳述。至被告楊錦標
    於97年11月19日警詢中所指：其於97年11月12日上午5時4分
    14秒與洪朝澤之電話通聯內容係因其當時與賴明山及甲○○
    在中港路附近洗劫一酒醉在車上休息之外籍男子，當時計得
    到1千多元現金及1支手機，所得由渠等3人平分乙節（ 見警
    卷一第36-51頁）， 即與上開被害人高珂指述之被害情節迥
    不相符。綜上可知共同涉犯竊盜被害人高珂財物未遂乙案之
    行為人，應僅有被告楊錦標、共犯賴明山2人， 並未被告甲
    ○○在內，始符合上開證據調查結果。檢察官就此部分認為
    被告楊錦標、 賴明山係與同案被告甲○○共犯刑法第321條
    第2項、第1項第4款之加重竊盜未遂罪云云，尚有未洽， 惟
    其社會基本事實同一，爰變更起訴法條，併此敘明。
  (三)又被告楊錦標與共犯賴明山所犯如附表二編號5.7.號所載犯
    行，被告楊錦標、甲○○與共犯胡詔國、謝明川所犯如附表
    三編號1.所載犯行時，雖各著手翻找財物，然均未竊得任何
    財物而得逞，均為未遂犯，各得依刑法第25條第2 項規定，
    依正犯之刑減輕之。
  (四)被告楊錦標所犯1件竊盜罪、3件共同竊盜罪、1 件共同竊盜
    未遂罪、1件共同攜帶兇器竊盜未遂罪、2件結夥三人以上竊
    盜罪及2件結夥三人以上竊盜未遂罪間；被告甲○○所犯1件
    竊盜案、2件共同竊盜案，2件結夥三人以上竊盜罪及1 件結
    夥三人以上竊盜未遂罪間，各屬犯意個別，行為互殊之數罪
    ，各應分論併罰。
  (五)另被告甲○○有如上揭犯罪事實欄一所載罪刑宣告及刑之執
    行完畢情形，此有臺灣高等法院被告前案紀錄表記載即明，
    其於受徒刑執行完畢後，5 年以內故意再犯本案有期徒刑以
    上之罪，為累犯，應就其所犯罪名，均依刑法第47條第1 條
    規定加重其刑，其中被告甲○○就所犯如附表三編號1.所載
    未遂犯，應依法先加重後減輕之。
六、原審以被告甲○○、楊錦標罪證明確，因而適用刑法第2 條
    第1項前段，刑法第28條、第320條第1項、第3項、第321 條
    第2項、第1項第4款、第25條第2項、第47條第1 項、修正前
    刑法第47條、第51條第5款、刑法施行法第1條之1第1項、第
    2 項前段等規定，並審酌被告楊錦標、甲○○等人就各自涉
    犯如附表一二三所載各該竊盜犯罪之動機、目的、手段、各
    該被害人所受財產上損害程度之高低，暨斟酌渠等之品行、
    素行、犯罪態度等一切情狀，分別量處如附表一二三所示之
    刑；且說明被告甲○○所犯附表一編號2.所示犯行，應依中
    華民國九十六年罪犯減刑條例第2條第1項第3 款規定，減其
    刑期2分之1；復就本件應諭知沒收及不併予宣告沒收之部分
    說明綦詳。核原判決認事用法並無不合，量刑亦屬適當。公
    訴人上訴意旨以原審98年12月29日所為判決就被告甲○○部
    分未諭知強制工作，指摘原判決不當，然按有犯罪之習慣或
    因遊蕩或懶惰成習而犯罪者，於刑之執行前，令入勞動場所
    ，強制工作；18歲以上之竊盜犯、贓物犯，有犯罪之習慣者
    ，得於刑之執行前，令入勞動場所強制工作，刑法第90條第
    1項、竊盜犯贓物犯保安處分條例第3條第1項固分別定有明
    文。惟保安處分係針對受處分人將來之危險性所為之處置，
    以達教化、治療之目的，為刑罰之補充制度。我國現行刑法
    採刑罰與保安處分雙軌制，係在維持行為責任之刑罰原則下
    ，為協助行為人再社會化之功能，以及改善行為人潛在之危
    險性格，期能達成根治犯罪原因、預防犯罪之特別目的。是
    保安處分中之強制工作，旨在對嚴重職業性犯罪及欠缺正確
    工作觀念或無正常工作因而犯罪者，強制其從事勞動，學習
    一技之長及正確之謀生觀念，使其日後重返社會，能適應社
    會生活。竊盜犯贓物犯保安處分條例第3條第1項之規定，即
    係本於保安處分應受比例原則之規範，使保安處分之宣告，
    與行為人所為行為之嚴重性、行為人所表現之危險性及對於
    行為人未來行為之期待性相當之意旨而制定，而由法院視行
    為人之危險性格，決定應否令入勞動處所強制工作，以達預
    防之目的（最高法院91年度台上字第4625號判決意旨參照）
    。查本件並無具體事證認定被告甲○○有犯罪之習慣，或因
    遊蕩、懶惰成習而犯罪，況原審業將被告之素行、短期內再
    次犯罪納入其量刑之考量，諭知有期徒刑之執行後，應已足
    以袪除其犯罪之習性，並收教化矯治之效，爰不另為強制工
    作之諭知，則檢察官以原判決就被告甲○○部分並未宣告強
    制工作提起上訴，難認有理由。另被告楊錦標（就原審於98
    年10月30日所為判決上訴）、甲○○（就原審於98年10月30
    日、12月29日所為判決上訴）否認部分犯行及原審量刑過重
    為理由，指摘原判決不當，亦無理由，均應予以駁回，並就
    被告甲○○部分定其應執行刑如主文第二項所示。
據上論結，應依刑事訴訟法第368條，刑法2條第1 項前段、修正
前刑法第51條第5款，判決如主文。
本案經檢察官乙○○到庭執行職務。
中    華    民    國    99    年     8    月    19    日
            刑事第五庭  審判長法  官  趙  春  碧
                              法  官  賴  恭  利
                              法  官  何  秀  燕
以上正本證明與原本無異。
不得上訴。
                              書記官  郭  振  祥
中    華    民    國    99    年     8    月    19    日
附表一：楊錦標、甲○○單獨犯罪之部分：
┌───┬───┬──────────┬─────┬──────┬──────┐
│編號  │行為人│犯罪時間、地點、行為│所犯罪名  │宣告刑      │備註        │
├───┼───┼──────────┼─────┼──────┼──────┤
│1.    │楊錦標│於97年10月1日凌晨2時│刑法第320 │有期徒刑4月 │即起訴書附表│
│      │      │30分許，在臺中市民權│條第1 項竊│            │編號4.所示部│
│      │      │路某處，見被害人江榮│盜罪      │            │分          │
│      │      │宏因酒醉而將其所駕駛│          │            │            │
│      │      │之車號V6-9571號自用 │          │            │            │
│      │      │小客車停放該處，人在│          │            │            │
│      │      │車內休息，楊錦標即徒│          │            │            │
│      │      │手以不詳方法打開車門│          │            │            │
│      │      │後，進入車內竊取被害│          │            │            │
│      │      │人所有之車內電腦包1 │          │            │            │
│      │      │只（內有筆記型電腦、│          │            │            │
│      │      │金融卡、信用卡、存摺│          │            │            │
│      │      │、印章、身分證、健保│          │            │            │
│      │      │卡等物）得逞。      │          │            │            │
├───┼───┼──────────┼─────┼──────┼──────┤
│2.    │甲○○│於95年6月24日凌晨2時│刑法第320 │有期徒刑4月 │即起訴書附表│
│      │      │21分許，在臺中縣太平│條第1 項竊│，減為有期徒│編號1.所示部│
│      │      │市○○路190號前，見 │盜罪      │刑2月。     │分          │
│      │      │被害人丙○○因酒醉而│          │            │            │
│      │      │將其所駕駛之車號OH-8│          │            │            │
│      │      │535號自用小客車停放 │          │            │            │
│      │      │該處，人在車內休息，│          │            │            │
│      │      │甲○○即將自己駕駛之│          │            │            │
│      │      │車輛停放在丙○○之上│          │            │            │
│      │      │開自用小客車後方，徒│          │            │            │
│      │      │手開啟丙○○之自用小│          │            │            │
│      │      │客車車門，竊取丙○○│          │            │            │
│      │      │戴在手上之勞力士手錶│          │            │            │
│      │      │1支（價值約新臺幣1百│          │            │            │
│      │      │萬元）得逞。        │          │            │            │
└───┴───┴──────────┴─────┴──────┴──────┘
附表二：被告等人犯共同竊盜罪之部分：
┌───┬───┬──────────┬─────┬──────┬──────┐
│編號  │被告  │犯罪時間、地點、行為│所犯罪名  │宣告刑      │備註        │
├───┼───┼──────────┼─────┼──────┼──────┤
│1.（即│楊錦標│於97年10月3 日凌晨1 │刑法第320 │楊錦標處有期│即起訴書附  │
│原判決│胡詔國│至3 時許間某刻，在臺│條第1 項竊│徒刑4月     │表編號5.所  │
│附表二│      │中縣豐原市○○○道與│盜罪      │            │示部分      │
│編號1.│      │一心路141 號前，見被│          │            │            │
│部分）│      │害人陳建宏因疲勞將所│          │            │            │
│      │      │駕駛之車號5V-5337 號│          │            │            │
│      │      │自用小客車停放該處，│          │            │            │
│      │      │人在車內休息，楊錦標│          │            │            │
│      │      │、胡詔國即徒手打開車│          │            │            │
│      │      │門進入車內竊取被害人│          │            │            │
│      │      │放置在車內之華碩牌筆│          │            │            │
│      │      │記型電腦1臺（型號： │          │            │            │
│      │      │F3A T55DD-Z8QXCA、序│          │            │            │
│      │      │號SN ：69NOAS062158 │          │            │            │
│      │      │CN：5041、價值約    │          │            │            │
│      │      │17500元）。         │          │            │            │
├───┼───┼──────────┼─────┼──────┼──────┤
│2.（即│楊錦標│於97年10月17日上午4 │刑法第320 │楊錦標處有期│即起訴書附表│
│原判決│林瑞國│時30分許，在臺中市大│條第1 項之│徒刑4月     │編號10.所示部│
│附表二│      │觀路與向上路口，見被│共同竊盜罪│            │分          │
│編號2.│      │害人蕭榮憲因疲勞而將│          │            │            │
│部分）│      │所駕駛之車號PG-2713 │          │            │            │
│      │      │號自用小客車停放該處│          │            │            │
│      │      │，人在車內睡覺，林瑞│          │            │            │
│      │      │國、楊錦標即共同徒手│          │            │            │
│      │      │打開車門後，進入車內│          │            │            │
│      │      │竊取被害人身上之財物│          │            │            │
│      │      │（現金68,000元、    │          │            │            │
│      │      │NOKIA 廠牌、        │          │            │            │
│      │      │3500classic型行動電 │          │            │            │
│      │      │話1支）得逞。       │          │            │            │
├───┼───┼──────────┼─────┼──────┼──────┤
│3.（即│甲○○│於97年10月31日凌晨2 │刑法第320 │甲○○處有期│即起訴書附表│
│原判決│蕭東廠│時許，蕭東廠駕車行經│條第1 項竊│徒刑6月     │編號14.所示部│
│附表二│      │臺中市○○○路附近某│盜罪      │            │分          │
│編號3.│      │處，見被害人張智荃因│          │            │            │
│部分）│      │酒醉將所駕駛之車號  │          │            │            │
│      │      │H4-0771號自用小客車 │          │            │            │
│      │      │停放該處，人在車內休│          │            │            │
│      │      │息，認有機可趁，乃停│          │            │            │
│      │      │車欲對之行竊，適王蓬│          │            │            │
│      │      │生亦駕車行經該處，見│          │            │            │
│      │      │蕭東廠已下車，乃基於│          │            │            │
│      │      │共同犯意聯絡，將其所│          │            │            │
│      │      │駕車輛停放一旁，下車│          │            │            │
│      │      │與蕭東廠會合後，一同│          │            │            │
│      │      │走到張智荃停車處，推│          │            │            │
│      │      │由甲○○下手竊盜，蕭│          │            │            │
│      │      │東廠在旁把風之方式，│          │            │            │
│      │      │共同竊取張智荃現金90│          │            │            │
│      │      │00元及SONY Ericsson │          │            │            │
│      │      │牌型號K770i 行動電話│          │            │            │
│      │      │1支（序號0000000000 │          │            │            │
│      │      │26445號、銀色）得逞 │          │            │            │
│      │      │。                  │          │            │            │
├───┼───┼──────────┼─────┼──────┼──────┤
│4.（即│楊錦標│於97年11月12日凌晨4 │刑法第320 │楊錦標處有期│即起訴書附表│
│原判決│林瑞國│時許，在臺中縣豐原市│條第1 項竊│徒刑4月     │編號18.所示部│
│附表二│      │社皮路與成功路口，見│盜罪      │            │分          │
│編號4.│      │被害人紀大富因酒醉而│          │            │            │
│部分）│      │將所駕駛之車號6496-P│          │            │            │
│      │      │R號自用小客車停放該 │          │            │            │
│      │      │處，人在車內休息，林│          │            │            │
│      │      │瑞國、楊錦標竟共同徒│          │            │            │
│      │      │手打開該車車門，進入│          │            │            │
│      │      │車內竊取被害人戴在頸│          │            │            │
│      │      │部之金項鍊1條（價值4│          │            │            │
│      │      │萬餘元）及口袋內現金│          │            │            │
│      │      │5千元等物得逞       │          │            │            │
├───┼───┼──────────┼─────┼──────┼──────┤
│5.（即│楊錦標│於97年11月12日上午6 │刑法第320 │楊錦標處有期│即起訴書附表│
│原判決│賴明山│時許，在臺中市梅川西│條第3 項、│徒刑2月     │編號19.所示部│
│附表二│      │路1 段128 號前，見被│第1 項之竊│            │分          │
│編號5.│      │害人高珂（外國人）因│盜未遂罪  │            │            │
│部分）│      │酒醉將所駕駛之車號EX│          │            │            │
│      │      │-1540號自用小客車停 │          │            │            │
│      │      │放該處，人在車內休息│          │            │            │
│      │      │，竟推由賴明山徒手打│          │            │            │
│      │      │開該車車門，進入車內│          │            │            │
│      │      │欲竊取財物時，經被害│          │            │            │
│      │      │人驚醒喊叫後，渠等逃│          │            │            │
│      │      │離現場而竊盜未遂。  │          │            │            │
│      │      │                    │          │            │            │
├───┼───┼──────────┼─────┼──────┼──────┤
│6.（即│蕭東廠│於97年11月15日上午3 │刑法第320 │甲○○處有期│即起訴書附表│
│原判決│甲○○│時許（起訴書附表「犯│條第1 項竊│徒刑6月     │編號所示部│
│附表二│      │罪行為」欄誤為97年10│盜罪      │            │分          │
│編號7.│      │月31日凌晨2 時許），│          │            │            │
│部分）│      │蕭東廠駕車搭載甲○○│          │            │            │
│      │      │行經嘉義市○○路與友│          │            │            │
│      │      │愛路口時，見被害人張│          │            │            │
│      │      │啟祥因酒醉而將所駕駛│          │            │            │
│      │      │之車號8979-JB號自用 │          │            │            │
│      │      │小客車停放該處，人在│          │            │            │
│      │      │車內睡覺，認有機可趁│          │            │            │
│      │      │，蕭東廠即將所駕車輛│          │            │            │
│      │      │停放一旁，與甲○○一│          │            │            │
│      │      │同下車走至張啟祥停車│          │            │            │
│      │      │處，推由甲○○下手行│          │            │            │
│      │      │竊，蕭東廠在旁把風之│          │            │            │
│      │      │方式，共同竊取張啟祥│          │            │            │
│      │      │所有現金1千餘元、索 │          │            │            │
│      │      │尼易立信牌型號W660i │          │            │            │
│      │      │行動電話1支（序號359│          │            │            │
│      │      │000000000000號）得逞│          │            │            │
│      │      │。                  │          │            │            │
├───┼───┼──────────┼─────┼──────┼──────┤
│7.（即│楊錦標│於97年11月19日上午5 │刑法第321 │楊錦標處有期│即起訴書附表│
│原判決│賴明山│時許，在臺中市東區旱│條第2 項、│徒刑4 月    │編號所示部│
│附表二│      │溪西街一段560號前， │第1 項第3 │            │分          │
│編號9.│      │見被害人管于茜因酒醉│款之攜帶兇│            │            │
│部分）│      │而將所駕駛之車號0208│器犯竊盜未│            │            │
│      │      │-N H號自用小客車停放│遂罪      │            │            │
│      │      │該處，人在車內休息，│          │            │            │
│      │      │楊錦標竟攜帶T型起子 │          │            │            │
│      │      │1支，偕同賴明山著手 │          │            │            │
│      │      │翻找財物之際，為警  │          │            │            │
│      │      │當場查獲而竊盜未遂  │          │            │            │
└───┴───┴──────────┴─────┴──────┴──────┘
附表三：被告等人犯結夥三人以上竊盜罪之部分：
┌───┬───┬──────────┬─────┬──────┬──────┐
│編號  │被告  │犯罪行為            │法條      │宣告刑      │備註        │
├───┼───┼──────────┼─────┼──────┼──────┤
│1.    │楊錦標│於97年10月3 日凌晨5 │刑法第321 │楊錦標處有期│即起訴書附表│
│      │甲○○│時45分許，在臺中市西│條第2 項、│徒刑4月     │編號6.所示部│
│      │胡詔國│屯路2 段與河南路口，│第1 項第4 │甲○○處有期│分          │
│      │劉清泉│見被害人褚明裕因酒醉│款之結夥三│徒刑6月     │            │
│      │      │而將所駕駛之車號6157│人以上犯竊│            │            │
│      │      │-TN號自用小客車停放 │盜未遂罪  │            │            │
│      │      │該處，而與同車友人賴│          │            │            │
│      │      │錦強在車內睡覺，車門│          │            │            │
│      │      │雖上鎖但車窗留有縫隙│          │            │            │
│      │      │未緊閉，楊錦標等人遂│          │            │            │
│      │      │將手伸入車窗打開車門│          │            │            │
│      │      │鎖後，進入車內著手翻│          │            │            │
│      │      │找財物，然未竊得財物│          │            │            │
│      │      │而未遂。            │          │            │            │
├───┼───┼──────────┼─────┼──────┼──────┤
│2.    │楊錦標│於97年11月5 日凌晨5 │刑法第321 │楊錦標處有期│即起訴書附表│
│      │甲○○│時30分許，在臺中市華│條第1 項第│徒刑7月     │編號16.所示部│
│      │謝明川│美西街一段82號前，見│4 款結夥三│甲○○處有期│分          │
│      │蕭東廠│被害人賴培元因酒醉而│人以上犯竊│徒刑7月     │            │
│      │      │將所駕駛之車號4589-N│盜罪      │            │            │
│      │      │H號自用小客車停放該 │          │            │            │
│      │      │處，人在車內休息，楊│          │            │            │
│      │      │錦標等人竟徒手打開該│          │            │            │
│      │      │車車門進入車內，竊取│          │            │            │
│      │      │賴培元手上之名牌手鍊│          │            │            │
│      │      │1條（價值8千元）及身│          │            │            │
│      │      │上之現金1500元得逞。│          │            │            │
│      │      │                    │          │            │            │
├───┼───┼──────────┼─────┼──────┼──────┤
│3.    │楊錦標│於97年11月5 日上午5 │刑法第321 │楊錦標處有期│即起訴書附表│
│      │甲○○│時30分許，在臺中市太│條第1 項第│徒刑7月     │編號17.所示部│
│      │謝明川│原路一段94號前，見被│4 款之結夥│甲○○處有期│分          │
│      │      │害人邱俊傑因酒醉而將│三人以上犯│徒刑7月     │            │
│      │      │所駕駛之車號9F-3946 │竊盜罪    │            │            │
│      │      │號自用小客車停放該處│          │            │            │
│      │      │，人在車內休息，楊錦│          │            │            │
│      │      │標等人竟徒手竊取被害│          │            │            │
│      │      │人所有之行動電話1支 │          │            │            │
│      │      │（台灣啟基廠牌、PG93│          │            │            │
│      │      │0型）得逞。         │          │            │            │
└───┴───┴──────────┴─────┴──────┴──────┘
附表四：沒收物明細
┌───┬───┬───────────┬──────────┐
│編號  │所有人│應沒收物名稱及數量    │使用該沒收物之犯行  │
├───┼───┼───────────┼──────────┤
│1.    │楊錦標│手電筒1支             │附表一編號1.、附表二│
│      │      │                      │編號1.2.4.5.7.、附表│
│      │      │                      │三編號1.2.3.所載犯行│
├───┼───┼───────────┼──────────┤
│2.    │楊錦標│門號0000000000號SIM 卡│附表二編號1.2.4.5.7.│
│      │      │及所插入使用之行動電話│、附表三編號1.2.3.所│
│      │      │1 支                  │載犯行              │
├───┼───┼───────────┼──────────┤
│3.    │賴明山│手電筒1支             │附表一編號3.、附表二│
│      │      │                      │編號5.7.所載犯行    │
├───┼───┼───────────┼──────────┤
│4.    │賴明山│門號0000000000號SIM 卡│附表二編號5.7.號所載│
│      │      │及所插入使用之行動電話│犯行                │
│      │      │1 支                  │                    │
├───┼───┼───────────┼──────────┤
│5.    │林瑞國│門號0000000000號SIM 卡│附表二編號2.4.所載犯│
│      │      │及所插入使用之行動電話│行                  │
│      │      │1 支                  │                    │
├───┼───┼───────────┼──────────┤
│6.    │甲○○│NOKIA 廠牌行動電話1支 │附表三編號2.3.號所載│
│      │      │（不含門號0000000000號│犯行                │
│      │      │SIM 卡）              │                    │
├───┼───┼───────────┼──────────┤
│7.    │謝明川│門號0000000000號SIM 卡│附表三編號2.3.所載犯│
│      │      │及所插入使用之行動電話│行                  │
│      │      │1 支                  │                    │
├───┼───┼───────────┼──────────┤
│8.    │劉清泉│NOKIA 廠牌行動電話1支 │附表三編號1.所載犯行│
│      │      │（不含門號0000000000號│                    │
│      │      │SIM 卡）              │                    │
├───┼───┼───────────┼──────────┤
│9.    │胡詔國│行動電話1 支（不含門號│附表二編號1.、附表三│
│      │      │0000000000號SIM 卡）  │編號1.所載犯行      │
└───┴───┴───────────┴──────────┘

司法院資訊處製作；財團法人民間司法改革基金會備份。
